ro-RO: Feronerie > Unelte > Dispozitive pentru tăiat > Clești de tăiat: Clești de tăiat capăt; Clești de tăiat laterale
el: Υλικά κατασκευών > Εργαλεία > Κόπτες > Πένσες/λαβίδες/τσιμπίδες: Πένσες/λαβίδες/τσιμπίδες με λεπίδα στην άκρη; Πένσες/λαβίδες/τσιμπίδες με λεπίδα στο πλάι
th: ฮาร์ดแวร์ > เครื่องมือ > ที่ตัด > คีมตัด: คีมตัดปลาย; คีมตัดด้านข้าง
es: Bricolaje > Herramientas > Cortadores > Tenazas: Pinzas de corte de extremos; Pinzas de corte lateral
tr: Hırdavat > Aletler > Kesiciler > Penseler: Uç Kesme Pensesi; Yan Kesici Penseler
zh-CN: 五金/硬件 > 工具 > 刀具 > 夹钳工具: 端切钳; 侧切钳
pt-BR: Ferragens > Ferramentas > Cortadores > Tenazes: Tenazes de corte final; Tenazes de corte lateral
hu: Hardver > Szerszámok > Vágók > Csípőfogó: Végvágófogók; Oldalvágófogók
sv: Metallprodukter > Verktyg > Skärare > Kniptänger: Avslutsavbitare; Sidoavbitare
pt-PT: Equipamento > Ferramentas > Alicates/cortadores > Alicates de corte: Alicates de corte de extremidade; Alicates de corte lateral
sk-SK: Náradie > Nástroje > Kliešte > Kliešte: Čelné štiepacie kliešte; Bočné štiepacie kliešte
ru: Оборудование и технические изделия > Инструменты > Режущие инструменты > Кусачки: Торцевые кусачки; Бокорезы
fi: Rakentaminen > Työkalut > Leikkurit > Minipihdit: Päätyleikkausminipihdit; Sivuleikkausminipihdit
ko: 철물 > 도구 > 절단기 > 니퍼: 엔드 니퍼; 측면 니퍼
da: Isenkram > Redskaber > Arbejdssakse > Klosakse: Endeskærende klosakse; Sideskærende klosakse
pl: Sprzęt > Narzędzia > Przecinaki > Obcęgi: Obcęgi tnące czołowe; Obcęgi tnące boczne
hr-HR: Željezarija > Alati > Rezači > Mala kliješta za rezanje: Čeona kliješta za rezanje; Bočna kliješta za rezanje
it: Articoli di ferramenta > Utensili > Attrezzi per taglio > Pinze nipper: Tronchesi per taglio finale; Tronchesi per taglio laterale
nl: Bouwmaterialen > Gereedschap > Snijwerktuigen > Nijptangen: Eindknipnijptangen; Zijknipnijptangen
nb: Maskinvare > Verktøy > Kuttere > Flisnippere: Endeflisnippere; Sideflisnippere
ja: DIY用品 > 工具 > カッター > ニッパー: エンドカットニッパー; サイドカットニッパー
de: Heimwerkerbedarf > Werkzeuge > Schneidegeräte > Zwickzangen: Vornschneidende Zwickzangen; Seitenschneidende Zwickzangen
zh-TW: 硬體 > 工具 > 刀具 > 鉗子: 端切鉗; 側切鉗
sl-SI: Gradbena oprema > Orodja > Rezalniki > Ščipalke: Ščipalke za rezanje koncev; Ščipalke za bočno rezanje
lt-LT: Techninė įranga > Įrankiai > Pjovikliai > Žnyplės: Galinio kirpimo žnyplės; Šoninio kirpimo žnyplės
vi: Phần cứng > Công cụ > Thiết bị cắt > Kìm cắt: Kìm cắt cuối; Kìm cắt bên
cs: Kutilství a řemeslo > Nářadí a nástroje > Střihací a řezací nástroje > Štípačky: Čelní štípací kleště; Boční štípací kleště
en: Hardware > Tools > Cutters > Nippers: End-Cutting Nippers; Side-Cutting Nippers
bg-BG: Железария > Инструменти > Резачки > Нипери: Крайни режещи клещи; Странично режещи клещи
fr: Quincaillerie > Outils > Outils de coupe > Tenailles: Tenailles coupantes en bout; Tenailles coupantes latérales